【裁判字號】    95,訴,1174
【裁判日期】    950726
【裁判案由】    毒品危害防制條例
【裁判全文】
臺灣桃園地方法院刑事判決              95年度訴字第1174號
公  訴  人  台灣桃園地方法院檢察署檢察官
被      告  甲○○
                   （現於馬祖南竿郵政90663 號信箱部隊服
上列被告因違反毒品危害防制條例案件，經檢察官提起公訴（九
十五年度毒偵字第二一五七號），被告於本院準備程序進行中，
就被訴事實為有罪之陳述，經本院告知簡式審判程序意旨，並聽
取公訴人及被告之意見後，本院合議庭裁定依簡式審判程序審理
，本院判決如下：
    主  文
甲○○連續施用第一級毒品，處有期徒刑柒月。
    事  實
一、甲○○前於民國九十三年間，因施用毒品案件，經送觀察、
    勒戒後，認有繼續施用毒品之傾向，由本院以九十三年度毒
    聲字第一七一０號裁定令入戒治處所施以強制戒治，嗣經台
    灣新竹戒治所評定戒治成效合格，台灣桃園地方法院檢察署
    檢察官認已無繼續強制戒治之必要而於九十四年七月二十日
    將之釋放出所，並由該署檢察官於同日以九十四年度戒毒偵
    字第三０六號不起訴處分確定。詎料仍不知戒除毒癮，於前
    開強制戒治執行完畢釋放後之五年內，基於施用第一級毒品
    之概括犯意，自九十五年一月七日下午某時許至同年月十六
    日，連續在桃園縣中壢市○○路八十四號住處內，以針筒注
    射之方式，多次施用第一級毒品海洛因。嗣於九十五年一月
    十七日，為警通知至警局接受列管毒品人口強制採尿，所採
    尿液經送請檢驗後，呈現嗎啡陽性反應，始獲悉上情。
二、案經桃園縣政府警察局中壢分局報請台灣桃園地方法院檢察
    署檢察官偵查起訴。
    理  由
一、程序部分：本件被告甲○○所犯係死刑、無期徒刑或最輕本
    刑為三年以上有期徒刑以外之罪，亦非屬高等法院管轄第一
    審之案件，其於準備程序中就被訴事實為有罪之陳述，經本
    院告知簡式審判程序之旨，並聽取當事人意見後，經本院合
    議庭依刑事訴訟法第二百七十三條之一第一項規定裁定由受
    命法官獨任進行簡式審判程序，合先敘明。
二、被告甲○○上揭施用第一級毒品海洛因之事實，業據其於警
    詢、偵查及本院審理時均坦承不諱，而員警查獲被告後所採
    集之尿液檢體，經送請台灣檢驗科技股份有限公司以酵素免
    疫分析法初步檢驗，再佐以氣相層析質譜儀分析法確認檢驗
    結果確呈嗎啡陽性反應，此有列管毒品人口尿液檢體採集送
    驗紀錄表、台灣檢驗科技股份有限公司濫用藥物尿液檢驗報
    告各一紙附卷可稽，足見被告前開任意性自白確與事實相符
    ，堪以採信。又被告前因施用毒品案件，經送觀察、勒戒後
    ，認有繼續施用毒品之傾向，由本院裁定令入戒治處所施以
    強制戒治，嗣經台灣桃園地方法院檢察署檢察官認已無繼續
    強制戒治之必要，於九十四年七月二十日將之釋放出所，並
    於同日以九十四年度戒毒偵字第三０六號不起訴處分確定等
    情，有台灣高等法院被告全國前案紀錄表一份附卷可按，被
    告於前開觀察勒戒執行完畢釋放後五年內，再犯毒品危害防
    制條例第十條第一項之罪，已經證明，應依法論科。
三、查被告行為後，刑法及刑法施行法部分條文業經修正公布，
    並均於九十五年七月一日施行。修正後刑法第二條第一項之
    規定，係規範行為後法律變更所生新舊法律比較適用之準據
    法，於修正後刑法施行後，應適用修正後刑法第二條第一項
    規定之從舊從輕之原則為比較；修正後刑法第二條第二項，
    則為同條第一項之特別規定，於修正後刑法施行後，關於非
    拘束人身自由之保安處分，應依修正後刑法第二條第二項之
    規定，適用裁判時之法律。又修正後刑法第三十五條，乃刑
    之重輕之法定次序與標準，應適用裁判時之修正後刑法第三
    十五條之規定。修正後刑法第二條第一項係採從舊從輕原則
    ，適用最有利於行為人之法律。既曰法律，自較刑之範圍為
    廣；除法律有特別規定者（如修正後刑法第二條第二項非拘
    束人身自由之保安處分適用裁判時法，修正後刑法施行法第
    九條之三規定之情形），應依其規定；或事關執行之緩刑之
    宣告，或犯罪在刑法修正施行前，自首在刑法施行後之自首
    部分，或程序之規定（程序從新，如刑法第四十條沒收宣告
    之程序規定），應適用裁判時之修正後刑法之規定外；依修
    正後刑法第二條第一項比較時，應就罪刑有關之共犯、未遂
    犯、連續犯、牽連犯、結合犯，以及累犯加重，自首減輕暨
    其他法定加減原因（如身分加減）與加減例等一切情形，綜
    其全部之結果而為比較後，整個之適用，不能割裂而分別適
    用有利益之條文。關於易科罰金之折算標準、易服勞役之折
    算標準及期限、罰金與死刑是否併予執行、多數有期徒刑定
    應執行之刑時之最高刑期之限制等之修正，事涉行為人易刑
    折算標準金額之多寡與期限之長短及定執行刑時能否就罰金
    刑併予執行或有期徒刑定應執行之刑時最高度之限制，亦均
    屬依修正後刑法第二條第一項所應比較適用法律之範圍。拘
    束人身自由之保安處分，並非屬修正後刑法第二條第二項規
    定應適用裁判時法之範圍，除有特別規定者外，亦屬應依修
    正後刑法第二條第一項比較適用之法律；從刑附屬於主刑，
    除法律有特別規定者外，依主刑所適用之法律（以上參考最
    高法院九十五年五月二十三日刑事庭第八次會議決議及最高
    法院二十四年上字第四六三四號、二十四年上字第五二九二
    號、二十七年上字第二六一五號、二十九年上字第五二五號
    判例）。本件被告行為後法律有變更，關於刑法就連續犯之
    規定部分，由修正前刑法第五十六條原規定「連續數行為而
    犯同一罪名者，以一罪論。但得加重其刑至二分之一」，修
    正後刑法則將第五十六條刪除。經比較行為時法與裁判時法
    ，就被告數次施用第一級毒品行為之處罰，修正前之規定係
    依連續犯以一罪論，僅得加重其刑至二分之一，依修正後之
    規定，則應論以數罪，併合處罰，是以修正後刑法規定並未
    較有利於被告，自應依修正後刑法第二條第一項前段之規定
    ，適用行為時法。
四、核被告甲○○所為係犯毒品危害防制條例第十條第一項之施
    用第一級毒品罪。又被告施用前所為持有第一級毒品海洛因
    之低度行為，應為其施用之高度行為所吸收，不另論罪，又
    被告多次施用第一級毒品海洛因之犯行，時間緊接，方法相
    同，觸犯構成要件相同之罪名，顯係基於概括犯意為之，為
    連續犯，依修正前刑法第五十六條規定以一罪論，並加重其
    刑。爰審酌被告前已因相同犯行經觀察、勒戒及強制戒治處
    遇，並曾獲不起訴處分之寬典，猶未能使其知所省惕，根絕
    施用毒品惡習，復為本件施用第一級毒品之罪，足徵其沾染
    毒品甚深，惟念及其此次查獲之施用期間僅十餘日，次數非
    屬甚多、所犯又屬自戕行為，暨其動機、目的、手段、品行
    、生活狀況、智識程度等一切情狀，量處如主文所示之刑，
    以資懲儆。
五、據上論斷，應依刑事訴訟法第二百七十三條之一第一項、第
    二百九十九條第一項前段，毒品危害防制條例第十條第一項
    ，修正後刑法第二條第一項前段，修正前刑法第十一條前段
    、第五十六條，判決如主文。
本案經檢察官趙燕利到庭執行職務。
中    華    民    國    95    年    7     月    26    日
                      台彎桃園地方法院刑事第十一庭
                          法  官  何俏美
以上正本證明與原本無異。
如不服本判決，應於送達後10日內，向本院提出上訴狀。
                          書記官  陳淑瓊
中    華    民    國    95    年    7     月    26    日
附錄本件論罪科刑法條全文
毒品危害防制條例第10條
施用第一級毒品者，處六月以上五年以下有期徒刑。
施用第二級毒品者，處三年以下有期徒刑。


司法院資訊處製作；財團法人民間司法改革基金會備份。
